臺灣臺南地方法院刑事判決　　　　　　 96年度簡上字第384號
上　訴　人
即　被　告　甲○○
上列上訴人即被告因傷害案件，不服本院96年度簡字第1636號中
華民國九十六年六月十五日第一審簡易判決（聲請簡易判決處刑
案號：95年度偵字第16391號），提起上訴，本院管轄之第二審
合議庭判決如下：
    主  文
原判決撤銷。
甲○○傷害人之身體，處拘役參拾日，如易科罰金，以新臺幣壹
仟元折算壹日，減為拘役拾伍日，如易科罰金，以新臺幣壹仟元
折算壹日。
    事  實
一、甲○○與丙○○曾為同居男女朋友關係，二人生有一子（年
    籍詳卷）。惟二人情感生變後，甲○○於民國95年5月26日
    ，在臺南縣永康市○○○路346巷20號，因子女監護權發生爭
    執，甲○○即傷害丙○○成傷，事後經丙○○撤回告訴，經
    臺灣臺南地方法院檢察署95年8月21日以95年度偵字第11219
    號為不起訴處分。
二、詎甲○○仍無悔意，竟於同年10月3日晚上10時許，在臺南
    縣永康市○○路159號「星巴克咖啡館」旁停車場，與丙○
    ○因討論子女探視權而發生爭執，詎甲○○竟基於傷害他人
    身體之犯意，與丙○○發生激烈拉扯，並拉住丙○○手臂將
    其摔倒在地，致丙○○因此受有胸悶、頭暈、右手臂挫傷、
    左小腿挫傷等傷害。
三、案經丙○○訴由臺南縣警察局永康分局報請臺灣臺南地方法
    院檢察官偵查後聲請以簡易判決處刑。
    理  由
壹、程序事項（證據能力之認定）：
    按被告以外之人於審判外之言詞或書面陳述，除法律有規定
    者外，不得作為證據，刑事訴訟法第一百五十九條固定有明
    文。惟被告以外之人於審判外之陳述，雖不符同法第一百五
    十九條之一至之四之規定，而經當事人於審判程序同意作為
    證據，法院審酌該言詞陳述或書面陳述作成時之情況，認為
    適當者，亦得為證據。又當事人、代理人或辯護人於法院調
    查證據時，知有第一百五十九條第一項不得為證據之情形，
    而未於言詞辯論終結前聲明異議者，視為有前項之同意，此
    亦據同法第一百五十九條之五規定甚明。查被告甲○○就檢
    察官所提出被害人於警詢之陳述，及被害人提出之財團法人
    奇美醫院診斷證明書、證人即星巴克咖啡館員工張書銘、證
    人即處理本案之臺南縣警察局永康分局鹽行派出所警員陳朝
    發之證述，於本院言詞辯論終結前，均未就上開證據之證據
    能力聲明異議，而本院審酌上開證據於陳述作成時之情況，
    核無違法取證及證明力明顯過低之瑕疵，亦認為以之作為證
    據為適當，故依諸上開規定，上開審判外之言詞及書面陳述
    ，得為證據。
貳、本院認定被告有罪之心證：
  一訊據被告甲○○固不否認有於上開時、地因子女探視糾紛與
    告訴人丙○○爭執，於爭執過程中，丙○○受有傷害等情，
    惟矢口否認有何傷害犯行，辯稱：其擁有跆拳道二段、柔道
    黑帶之實力，並未毆打告訴人，果真毆打告訴人，告訴人所
    受傷勢絕不僅於此，當時告訴人的狀況很不好，告訴人所受
    之傷是在地上打滾時受傷的，到警局時，告訴人並未告知值
    班警員遭人毆打云云。
  二惟經本院查：
    (一)上開被告因探視子女一事與告訴人發生爭執，進而毆打告
      訴人之事實，業據證人即告訴人丙○○於警詢及檢察事務
      官訊問時證述綦詳（見警卷頁5、6及臺灣臺南地方法院檢
      察署95年度核交字第2057號卷頁19），而告訴人於95年10
      月3日晚上11時56分許至財團法人奇美醫院急診求治，至
      10月4日凌晨零時45分許始離院，診斷結果係受有「胸悶
      、頭暈、右手臂挫傷、左小腿挫傷」等傷害，此有該院95
      年10月4日開立之診斷證明書一紙在卷可稽。
    (二)次查，證人即星巴克咖啡館員工張書銘於警詢中證稱：95
      年10月3日晚上10時至11時，其在永康市○○路159號星巴
      克咖啡館上班，上班時發現一對男女在停車場爭吵、雙方
      發生拉扯，其出去查看時，發現一位女子倒臥在地上，然
      後有一位男子對該名女子咆哮等語（見警卷頁11、12）。
    (三)此外，證人即承辦本案之臺南縣警察局永康分局鹽行派出
      所警員陳朝發亦於檢察事務官訊問時證稱：當晚因肯得基
      速食店（筆錄誤繕為雞）店員報案稱店內有一名女子舉此
      怪異，其至現場處理，看到該名女子（指告訴人）趴在桌
      上，被告在她旁邊看報紙，盤問後始知二人討論小孩監護
      權問題，其提議至派出所，該二人才至派出所，在肯得基
      及派出所時，告訴人均未告知遭甲○○毆打，但後來協調
      不成，到晚上11時告訴人說身體不舒服，其載告訴人至奇
      美醫院，在車上告訴人才說到肯得基之前曾遭甲○○毆打
      ，地點在星巴克咖啡，這是後來才查出來的，告訴人在醫
      院掛完號表示要提出告訴，其有當場幫她製作筆錄，她也
      表示不要叫甲○○來，否則她會害怕等語（見臺灣臺南地
      方法院檢察署95年度核交字第2057號卷頁38）。
    (四)本院審酌上開證人張書銘、陳朝發之證述內容及告訴人所
      述互核相符，足認告訴人之供述應係出於事實，應可採信
      。再者，告訴人既係在與被告發生衝突之後即由警員陪同
      前往就診，顯見告訴人供述內容與證人陳朝發其所受上揭
      傷害確實係由被告所造成無誤，可要認定。被告雖辯稱未
      毆打告訴人云云，惟證人即告訴人已就被告傷害過程證述
      詳實，核與目擊證人張書銘業已就其與告訴人發生拉扯、
      告訴人倒地證述之內容相符，足認被告所辯未發生拉扯、
      係告訴人自行倒地受傷云云，僅係卸責之詞，不足採信。
    (五)綜上所述，本案事證明確，被告犯行堪以認定，應依法論
      科。
參、論罪科刑：
  一核被告所為，係犯刑法第二百七十七條第一項之傷害罪。原
    審以本案事證明確，並審酌被告並無前科、素行尚佳、犯罪
    手段、考量其與告訴人因子女監護權及探視權發生爭執而出
    手毆打告訴人、告訴人所受損害、以及雖與告訴人達成和解
    ，惟仍否認犯罪等一切情狀、對被告判處拘役三十日，如易
    科罰金，以新臺幣一千元折算一日，固非無見。惟中華民國
    九十六年罪犯減刑條例業於九十六年七月四日制定公布，並
    於九十六年七月十六日施行，而被告上開犯罪時間係在九十
    六年四月二十四日以前，所犯之傷害罪核與中華民國九十六
    年罪犯減刑條例第二條第一項第三款規定相符，原審未及審
    酌上開條例予以減刑，即有未當，被告以其未毆打告訴人云
    云為由提起上訴，固無理由，然原判決既有前揭可議之處，
    自屬無可維持，應由本院管轄之第二審合議庭予以撤銷改判
    。
  二查被告有如事實欄第一項所載前因傷害告訴人，經告訴人撤
    回告訴，經檢察官不起訴處分，有臺灣高等法院被告前案紀
    錄表及不起訴處分書各一紙在卷為憑。爰審酌被告動輒以暴
    力施加於告訴人，造成告訴人之身心傷害非輕，雖犯後業與
    告訴人達成和解，惟犯後否認犯行，顯無悔意，不宜宣告緩
    刑等一切情狀，量處如主文第二項所示之刑，並適用中華民
    國九十六年罪犯減刑條例第二條第一項第三款規定予以減刑
    ，並均諭知如易科罰金之折算標準。
據上論斷，應依刑事訴訟法第四百五十五條之一第一項、第三項
、第三百六十九條第一項前段、第三百六十四條、第二百九十九
條第一項前段，刑法第二百七十七條第一項、第四十一條第一項
前段，刑法施行法第一條之一第一項，中華民國九十六年罪犯減
刑條例第二條第一項第三款、第七條第一項、第二項，判決如主
文。
本案經檢察官薛水生偵查後聲請簡易判決處刑；檢察官乙○○到
庭執行職務。
中　　華　　民　　國　　96　　年　　9 　　月　　12　　日
　　　　　　　　　刑事第二庭    審判長法　官　蘇義洲
                                      法  官  徐文瑞
                                      法  官  洪士傑
以上正本證明與原本無異。
不得上訴。
        　　　　　　　　　　　　　　　書記官　王政煌
中　　華　　民　　國　　96　　年　　9 　　月　　13　　日
附錄論罪科刑法條：
中華民國刑法第277條
（普通傷害罪）
傷害人之身體或健康者，處3年以下有期徒刑、拘役或1千元以下
罰金。
犯前項之罪因而致人於死者，處無期徒刑或7年以上有期徒刑；
致重傷者，處3年以上10年以下有期徒刑。
